ACORDAO-COMPLETO-2352319

ACÓRDÃO 3736/2019 ATA 15/2019 - PRIMEIRA CÂMARA

VISTOS, relatados e discutidos estes autos em que se aprecia recurso de reconsideração interposto por Daves Soares da Silva contra o Acórdão 1035/2018-TCU-Primeira Câmara, retificado, por inexatidão material, pelo Acórdão 1884/2018-TCU-Primeira Câmara, por meio do qual o Tribunal julgou irregulares suas contas, imputou-lhe débito e aplicou-lhe multa;
ACORDAM os Ministros do Tribunal de Contas da União, reunidos em Sessão da Primeira Câmara, diante das razões expostas pelo Relator, em:
9.1. com fundamento no arts. 32, inciso I, e 33, da Lei 8.443/1992, conhecer e negar provimento ao presente recurso de reconsideração;
9.2. dar ciência deste acórdão ao recorrente.

Recurso de reconsideração interposto por ex-Prefeito de Itapuranga-GO contra decisão que julgou irregulares suas contas, imputou-lhe débito e aplicou-lhe multa.

Primeira Câmara

Município de Itapuranga-GO.

3. Recorrente: Daves Soares da Silva (XXX.921.161-XX).

13.1. Ministros presentes: Walton Alencar Rodrigues (Presidente), Benjamin Zymler, Bruno Dantas (Relator) e Vital do Rêgo.
13.2. Ministro-Substituto presente: Weder de Oliveira.

ACORDAO-COMPLETO-2367744

Acórdão 8511/2019 - Primeira Câmara

ACORDAO-COMPLETO-2429997

Acórdão 2610/2020 - Plenário

Daves Soares da Silva

TRF-1

BRUNO DANTAS

Ministro Walton Alencar Rodrigues.

Cuidam os autos de recurso de reconsideração interposto por Daves Soares da Silva (peças 65 e 83-84) contra o Acórdão 1035/2018-TCU-Primeira Câmara (peça 52) , o qual foi retificado, por inexatidão material, pelo Acórdão 1884/2018-TCU-Primeira Câmara (peça 59) .
A tomada de contas especial que deu origem a estes autos foi instaurada pelo extinto Ministério do Desenvolvimento Social, pasta atualmente incorporada ao Ministério da Cidadania, em razão da impugnação parcial das despesas realizadas com os recursos repassados ao município de Itapuranga/GO, na modalidade fundo a fundo, à conta do Programa de Proteção Social Básica e Especial (PSB) , no exercício de 2009.
A deliberação recorrida apresentou o seguinte teor:
"9.1. com fundamento nos arts. 1º, inciso I, 16, inciso III, alínea "c", da Lei 8.443/1992 c/c os arts. 19, caput, e 23, inciso III, da mesma Lei, e com arts. 1º, inciso I, 209, inciso III, 210 e 214, inciso III, do Regimento Interno do TCU, em julgar irregulares as contas do ex-Prefeito Daves Soares da Silva, condenando-o ao pagamento da quantia a seguir especificada, com a fixação do prazo de quinze dias, a contar da notificação, para comprovar, perante o Tribunal (art. 214, inciso III, alínea "a", do Regimento Interno) , o recolhimento, ao Tesouro Nacional, da importância de R$ 70.350,00, atualizada monetariamente e acrescida dos juros de mora, calculados a partir de 1/1/2010, até a data do recolhimento, na forma prevista na legislação em vigor; 
9.2. aplicar a Daves Soares da Silva, a multa prevista no art. 57 da Lei 8.443/1992, c/c o art. 267 do Regimento Interno, no valor de R$ 50.000,00 (cinquenta mil reais) , com a fixação do prazo de quinze dias, a contar da notificação, para comprovar, perante o Tribunal (art. 214, inciso III, alínea "a", do Regimento Interno) , o recolhimento da dívida ao Tesouro Nacional, atualizada monetariamente desde a data deste acórdão até a data do efetivo recolhimento, se for paga após o vencimento, na forma da legislação em vigor;"
Admitido o processamento do recurso, porquanto preenchidos os requisitos previstos no art. 33 da Lei 8.443/1992, conferi efeito suspensivo aos itens 9.1, 9.2 e 9.3 do acórdão recorrido em relação ao recorrente (peça 75) .
Instruído o presente feito, faço reproduzir, com os ajustes que julgo pertinentes, o exame técnico e o encaminhamento oferecidos pela Secretaria de Recursos deste Tribunal (peça 85) , que contou com a anuência do corpo diretivo da unidade (peça 86) e do Ministério Público junto ao TCU (peça 87) :
"2. Originalmente, os autos tratavam de tomada de contas especial instaurada pelo Ministério do Desenvolvimento Social e Combate à Fome em razão da impugnação parcial de despesas realizadas com os recursos repassados à Prefeitura Municipal de Itapuranga/GO, na modalidade fundo a fundo, à conta do Programa de Proteção Social Básica e Especial (PSB) , no exercício de 2009.
2.1. A instauração da presente tomada de contas especial foi materializada pela impugnação parcial de despesas, conforme consta da Nota Técnica n. 794/2013 - CPCRFF/CGPC/DEFNAS, de 17/09/2013 (peça 1, p. 4-10) , em razão da não execução dos coletivos (custeio das atividades de grupos de jovens) no Programa Nacional de Inclusão de Jovens (Projovem) , na modalidade Projovem Adolescente - Serviço Socioeducativo naquele município, ressaltando que o recurso não poderia ser reprogramado (Portaria MDS n. 171/2008 e Lei n. 11.692/2008) . 
2.2. Para a execução do Programa de Proteção Social Básica e Especial (PSB) , programa de ação continuada, o Ministério do Desenvolvimento Social e Combate à Fome repassou à Prefeitura Municipal de Itapuranga - GO, no exercício de 2009, a importância de R$ 340.486,30. 
2.3. No Relatório de Tomada de Contas Especial nº 042/2013, acostado à peça 1, p. 132-142, em que os fatos estão circunstanciados, a responsabilidade pelo dano causado ao erário foi atribuída ao Sr. Daves Soares da Silva, ocupante do cargo supramencionado à época da ocorrência dos fatos, em razão da impugnação parcial de despesas do programa em comento, apurando-se como prejuízo o valor original de R$ 70.350,00.
2.4. A Coordenadoria-Geral de Auditoria da Área de Pessoal e Benefícios e de Tomada de Contas Especial da Secretaria Federal de Controle Interno certificou a irregularidade das contas (peça 1, p. 151) , acompanhado do parecer do dirigente do órgão de controle interno, tendo a Ministra de Estado do Desenvolvimento Social e Combate à Fome, Tereza Campello, registrado o conhecimento das conclusões daquele órgão de controle interno (peça 1, p. 156) .
2.5. No âmbito do Tribunal, em cumprimento à manifestação da unidade técnica (peças 2-4) , foi promovida a citação do Sr. Daves Soares da Silva, mediante o Ofício 0914/2014 (peça 5) , datado de 14/8/2014.
2.6. O Sr. Daves Soares da Silva tomou ciência dos ofícios que lhe foram remetidos, conforme AR constante da peça 7, tendo apresentado, tempestivamente, suas alegações de defesa, conforme documentação integrante da peça 13.
2.7.  Após a instrução de mérito e a manifestação do MP/TCU (peças 15-18) , retornaram os autos à Secex por determinação do Relator (peça 19) para realização de diligência junto ao Ministério do Desenvolvimento Social e Combate à Fome (MDS) .
2.8. Foi realizada diligência junto ao MDS, por meio do Ofício 1440/2015 (peça 23) solicitando que, no prazo de quinze dias, prestasse informações e encaminhasse cópia de documentos referentes aos recursos repassados à Prefeitura Municipal de Itapuranga/GO, na modalidade fundo a fundo em 2009.
2.9. O MDS atendeu às solicitações por meio do Ofício 594/2015 (peça 27) e encaminhou os documentos às páginas 1-16 da mesma peça e uma mídia digital contendo cópia do processo 71001.021815/2010-41 (item não digitalizável) .
2.10. Foi promovida nova citação do Sr. Daves Soares da Silva, mediante ofícios 0365/2016 (peça 38) , dirigido ao responsável, e 0366/2016 (peça 39) , endereçado à sua procuradora, Sra. Ludmilla Trajano de Melo Camilo, OAB/GO 36.956.
2.11. As alegações de defesa foram apresentadas pelo responsável, por meio de seu procurador, datada de 3/6/2016 (peça 47, p. 1-9 e documentos anexos às peças 45, 46 e 47, p. 10-380) .
2.12. Ao analisar o novo material, a unidade instrutiva verificou que o gestor não apresentou elementos probatórios capazes de demonstrar a realização de todos os coletivos de adolescentes do PROJOVEM. Por esse motivo, propôs o julgamento pela irregularidade das contas de Daves Soares da Silva, a condenação ao ressarcimento de débito e a aplicação de multa fundamentada no art. 57 da Lei nº 8.443/1992.
2.13. O representante do Ministério Público, Procurador-Geral Paulo Soares Bugarin, manifestou concordância com a proposta de encaminhamento apresentada na peça 48, ratificada pelos pronunciamentos de peças 49 e 50 (peça 51) .
2.14. O Relator, Min. Walton Alencar Rodrigues, acompanhou as propostas da unidade técnica e do MPTCU (peça 53) .
2.15.  O Tribunal de Contas da União proferiu o Acórdão 1035/2018-TCU-Primeira Câmara (peça 52) , retificado, por inexatidão material, pelo Acórdão 1884/2018-TCU-Primeira Câmara (peça 59) .
2.16.  Irresignado, o Sr. Daves Soares da Silva interpôs o presente recurso de reconsideração.
EXAME DE ADMISSIBILIDADE
3. Reitera-se o exame preliminar de admissibilidade (peças 72-73) , ratificado à peça 75 pelo relator, Ministro Bruno Dantas, que concluiu pelo conhecimento do recurso de reconsideração interposto pelo Sr. Daves Soares da Silva, suspendendo-se os efeitos aos itens 9.1, 9.2 e 9.3 do acórdão recorrido em relação ao recorrente, com fulcro nos artigos 32, inciso I, e 33 da Lei 8.443/1992, c/c o artigo 285 do RI/TCU.
EXAME TÉCNICO
4.	Delimitação do recurso.
4.1. Constitui objeto do recurso definir se:
	a) houve plena execução do objeto;
	b) cabe a realização de perícia e inspeção in loco com o fim de comprovar as alegações do recorrente.
Da plena execução do objeto 
Razões recursais
5.1. Alega o recorrente que o Demonstrativo Sintético Anual da Execução Físico-Financeira, as cópias dos extratos bancários das contas 16.693-6 (Projovem) e 33.049-3 (FMASContrapartida) , as notas de empenhos, as notas de liquidações, as notas fiscais, os recibos de serviços e suas ordens de pagamentos, correspondentes ao período de janeiro a dezembro/2009, comprovam que o Município de Itapuranga/GO aplicou recursos da União para o atendimento ao programa Projovem (peça 65, p. 11) .
5.2. Apresenta documentos os quais denomina de lista de frequência dos jovens referente ao ano de 2009, período de janeiro a julho, contendo a identificação do centro de referência de assistência social (CRAS 52112003472) e dos dez coletivos (final 001 a 010) , lista que era disponibilizada à época pelo MDS, e que demonstraria a fiel execução do programa (peça 65, p. 21-90) .
5.3. Acrescentou elementos adicionais aos autos com a informação de que o MDS, através do Memorando CGGI/GAB/SNAS/ MDS 1192/2015, afirmara que o município aderiu a execução de oito coletivos e que esses foram integralmente executados no exercício de 2009 (peças 83-84) .
5.4. Defende que o Ministério do Desenvolvimento Social e Combate à Fome teve ciência, através da informação prestada pelo município, da suspensão de execução de 8 módulos, considerando a desistência somente em relação ao mês de agosto de 2009 (peça 84, p. 2) .  
Análise
6. De início, cabe lembrar que o PROJOVEM foi instituído pela Lei 11.129/2005, e regido pela Lei 11.692/2008. A modalidade Projovem Adolescente foi regulamentada pelo Decreto 6.629/2008. O Projovem Adolescente era coordenado pelo Ministério do Desenvolvimento Social e Combate à Fome - MDS. O ciclo completo de atividades deveria ter a duração de um ano e era destinado aos jovens de quinze a dezessete anos. 
6.1. A comprovação da boa e regular aplicação de recursos públicos transferidos mediante convênio e outros instrumentos congêneres evidencia-se mediante a execução física e a execução financeira da avença, acompanhadas de documentos idôneos que comprovem o nexo de causalidade entre uma e outra. Sob esses aspectos, passa-se à análise dos argumentos e documentos juntados em sede do presente recurso de reconsideração.
6.2. Revisitando a decisão recorrida, exsurge, em suma, o seguinte fundamento utilizado para a condenação do Sr. Daves Soares da Silva a débito e multa: não comprovação da execução de oito dos dez coletivos do programa Projovem aceitos no exercício de 2008 e que deveriam ter sido executados no período de janeiro/2009 a julho/2009, mas não foram, conforme apurado pelo Ministério do Desenvolvimento e Combate à Fome na Nota Técnica 5626, de 27/12/2011 (peça 1, p. 90) , e na Nota Técnica 794/2013, de 17/9/2013 (peça 1, p. 4-10) .
6.3. O MDS, após ser diligenciado pelo Tribunal acerca dos documentos que pudessem comprovar a boa e regular aplicação dos recursos, atendeu às solicitações por meio do Ofício 594/2015 (peça 27) e encaminhou os documentos às páginas 1-16 da mesma peça e uma mídia digital contendo cópia do processo 71001.021815/2010-41 (item não digitalizável) . As informações, prestadas por meio do Memorando CGGI/GAB/SNAS/ MDS 1192/2015 (peça 27, p. 2-3) são as seguintes:  
a)	Item "a" - o município havia pactuado 10 coletivos no exercício de 2008, para serem executados em 2009, contudo em 17/7/2009 desistiu da execução de oito coletivos e executou dois; durante o processo de repactuação ocorrido em setembro de 2009, o município retrocedeu e aderiu à execução dos oito coletivos, os quais foram integralmente executados no exercício de 2009.
b)	Item "b" - o fato originador do débito foi a não execução de oito dos dez coletivos aceitos, no exercício de 2008, durante os meses de janeiro a julho, os quais o município informou a desistência; o MDS considerou que, como o valor repassado para cada coletivo era de R$ 1.256,25, o montante a ser devolvido corresponde a oito coletivos durante o período de sete meses, ou seja, o valor de R$ 70.350,00.
c)	Item "c" - de acordo com os normativos do Programa, as folhas de frequência das atividades desenvolvidas com os jovens do Programa deveriam ter sido apresentadas pelo município para comprovar o desenvolvimento das ações, nos termos do art. 23, incisos I e II, parágrafo único do Decreto 6629/2008, que regulamentou o Programa Nacional de Inclusão de Jovens - Projovem.
d)	Item "d" - o Sr. Daves Soares da Silva, no exercício de 2009, apresentou apenas um documento, datado de 20/8/2010, ou seja, o Demonstrativo Sintético de 2009; a partir do momento que o Departamento de Proteção Social Básica se posicionou pela devolução dos recursos, devido a não execução dos coletivos do Programa Projovem, o responsável não mais se manifestou.
6.4.  Como visto acima, a despesa de R$ 70.350,00 corresponde à não comprovação da execução de oito coletivos do total de dez coletivos para o programa Projovem Adolescente no período de sete meses, ou seja, janeiro/2009 a julho/2009.
6.5. Com o propósito de comprovação das despesas, o responsável juntou ao presente recurso cópias de documentos os quais qualifica de lista de frequência dos alunos (peça 65, p. 21-90) .  
6.6. No entanto, verifica-se que tais documentos não comprovam a execução física de 8 (oito) coletivos durante o período de 7 (sete) meses, dado que não foram apresentadas as folhas de frequência diária das atividades desenvolvidas com os jovens do programa.
6.7. Cabe acrescentar que só a partir da Portaria MDS 171, de 26/05/2009, os registros de frequência passaram a ser inseridos no Sisjovem, sendo que anteriormente o controle de frequência era manual. A própria Assistente Social, Maria de Lourdes C. Cavalcante, relata tal circunstância na Nota Explicativa (peça 45, p. 397-398) , assim como também há a referida informação na Nota Técnica nº 04/2010 (peça 1, p. 58-66) 
6.8. Logo, os documentos apresentados pelo recorrente à peça 65, p. 18-90, não correspondem ao registro diário da frequência dos jovens previsto no art. 23, I, do Decreto 6.629/2008, que regulamenta o Programa Nacional de Inclusão de Jovens (Projovem) . Sem a apresentação dos registros de frequência dos jovens no serviço socioeducativo, não é possível verificar a execução física das atividades pactuadas. 
6.9. Segundo a jurisprudência do Tribunal, a comprovação da boa e regular aplicação de recursos públicos transferidos mediante convênio e outros instrumentos congêneres evidencia-se mediante a execução física e a execução financeira da avença, acompanhada do nexo de causalidade entre uma e outra (Acórdão 3223/2017-TCU-Segunda Câmara, Rel. Min. Marcos Bemquerer) .
6.10. A alegação de que o Ministério do Desenvolvimento Social e Combate à Fome afirmou que o município aderiu a execução de 8 coletivos e que esses foram integralmente executados no exercido de 2009 deve ser rejeitada pois o próprio Ministério informou que "o fato originador do débito foi a não execução de 8 (oito) dos 10 (dez) coletivos aceitos, no exercício de 2008, durante os meses de janeiro a julho". 
6.11. Quanto ao argumento trazido na peça 84, p. 2, item 5, de que o pagamento da parcela 08/2009 de apenas dois coletivos corroboraria sua tese recursal, informa-se que os registros demonstram os valores transferidos ao programa, mas não comprovam por si sós a efetiva execução dos coletivos questionados, pois não houve a apresentação do registro diário da frequência dos estudantes no período anterior, de janeiro a julho.
6.12. Com base nas considerações precedentes, conclui-se que não foram comprovadas despesas no valor de R$ 70.350,00 do total de R$ 340.486,30 transferidos pela União. 
Do cabimento da realização de perícia e inspeção in loco 
Razões recursais
7.	O recorrente requer a realização de perícia e inspeção in loco, com o fim de comprovar as alegações do Recorrente, em atendimento aos princípios constitucionais da ampla defesa e contraditório, bem como o que dispõe o 91º, do art. 278, do RITCU.
Análise
8. Não assiste razão ao recorrente. 
8.1. A jurisprudência desta Corte é sólida quanto ao entendimento de que não compete ao TCU determinar, a pedido do responsável, a realização de perícia ou inspeção in loco, uma vez que constitui obrigação da parte apresentar os elementos que entender necessários para a sua defesa. A produção de prova pericial, por ser de competência do responsável, prescinde de prévia autorização do TCU (Acórdão 5374/2016-TCU-Segunda Câmara, Relator Ministro Vital do Rêgo, Acórdão 2262/2015-TCU-Plenário, Relator Ministro Benjamin Zymler, Acórdão 473/2015-TCU-Plenário, Relator Ministro Walton Alencar Rodrigues, dentre outros) . 
8.2. Portanto, a pretensão do recorrente deve ser rejeitada.
INFORMAÇÕES ADICIONAIS
9.	Elementos adicionais foram colacionados às peças 83-84 pelo Sr. Daves Soares da Silva e seus argumentos foram analisados a partir do item 6 desta instrução. 
CONCLUSÃO
10.	Da análise do recurso apresentado, conclui-se que:
	a) remanescem como não comprovadas despesas no valor de R$ 70.350,00 do total de R$ 340.486,30 transferidos pela União; 
	b) não compete ao TCU determinar, a pedido do responsável, a realização de perícia ou inspeção in loco, uma vez que constitui obrigação da parte apresentar os elementos que entender necessários para a sua defesa.
PROPOSTA DE ENCAMINHAMENTO
11.	 Ante o exposto, submete-se à consideração superior a presente análise do recurso de reconsideração interposto pelo Sr. Daves Soares da Silva contra o Acórdão 1035/2018-TCU-Primeira Câmara, propondo-se, com fundamento nos artigos 32, inciso I, e 33 da Lei 8.443/1992, c/c o artigo 285 do RI/TCU:
	a) conhecer do recurso e, no mérito, negar-lhe provimento;
	b) dar ciência da deliberação que vier a ser adotada ao recorrente e aos demais interessados."
É o relatório.

Regis Antônio Caetano (48.877/OAB-GO) e outros, representando Daves Soares da Silva.

Subprocurador-Geral Paulo Soares Bugarin.

TOMADA DE CONTAS ESPECIAL. EXECUÇÃO PARCIAL DO OBJETO DO PROGRAMA DE PROTEÇÃO BÁSICA E ESPECIAL-PSB. CITAÇÃO. ALEGAÇÕES INSUFICENTES PARA COMPROVAR A EXECUÇÃO INTEGRAL. REJEIÇÃO. DÉBITO. MULTA. RECURSO DE RECONSIDERAÇÃO. ARGUMENTOS INSUFICIENTES PARA REFORMA DO JULGADO. CONHECIMENTO E REJEIÇÃO.

TOMADA DE CONTAS ESPECIAL (TCE)

Secretaria de Recursos (Serur) e Secretaria de Controle Externo de Tomada de Contas Especial (SecexTCE).

Em julgamento recurso de reconsideração interposto por Daves Soares da Silva contra o Acórdão 1035/2018-TCU-Primeira Câmara (retificado, por inexatidão material, pelo Acórdão 1884/2018-TCU-Primeira Câmara) , por meio do qual o Tribunal julgou irregulares suas contas, imputou-lhe débito de R$ 70.350,00 (valor original) e aplicou-lhe multa de R$ 50.000,00.
A condenação ora impugnada se deu no âmbito de tomada de contas especial instaurada em razão da não execução dos coletivos (custeio das atividades de grupos de jovens) no Programa Nacional de Inclusão de Jovens (Projovem) . Basicamente, verificou-se que o gestor não apresentou elementos probatórios capazes de demonstrar a realização de todos os coletivos de adolescentes integrantes do Projovem.
Nesta oportunidade, o recorrente alega, em síntese, que teria havido plena execução do objeto pactuado e que caberia a realização de perícia e inspeção in loco por esta Corte, a fim de atestar as alegações do recorrente.
Após examinar as razões recursais, a Secretaria de Recursos concluiu que não foram trazidos elementos suficientes para alterar a deliberação recorrida, razão pela qual, com a concordância do Ministério Público junto ao TCU, propõe o conhecimento e o não provimento do apelo recursal.
Preliminarmente, ratifico o despacho exarado no sentido de que o presente recurso merece ser conhecido, porquanto preenche os requisitos de admissibilidade previstos nos arts. 32, inciso I, e 33, da Lei 8.443/1992.
Quanto ao mérito, concordo integralmente com a análise empreendida pela secretaria especializada, transcrita no relatório precedente, a qual enfrentou e afastou com propriedade cada um dos argumentos apresentados pelo recorrente, razão pela qual incorporo seus fundamentos às minhas razões de decidir, sem prejuízo das seguintes considerações.
De início, importante destacar que a jurisprudência desta Corte é sólida no sentido de que não cabe ao TCU determinar, a pedido do responsável, a realização de diligência, perícia ou inspeção para a obtenção de provas, uma vez que constitui obrigação da parte apresentar os elementos que entender necessários para a sua defesa, ante, basicamente, a obrigação constitucional que recai sobre os gestores de demonstrar a boa e regular aplicação dos recursos públicos. A propósito, a produção de prova pericial, por ser de competência do responsável, prescinde de prévia autorização deste Tribunal.
Ademais, o ex-Prefeito fez juntar aos autos elementos adicionais de defesa (peças 88-89) após a manifestação da unidade instrutora e do Parquet, por meio dos quais reafirma a execução física e financeira do objeto pactuado e apresenta fotografias e documento do órgão repassador.
Recebo o expediente sob a forma de memorial, porém ressalto a impossibilidade de acolher os argumentos, visto que são inaptos a comprovar a execução física, já que o responsável não foi capaz de preencher os requisitos exigidos para tal intento, à luz das normas regentes do Programa de Proteção Social Básica e Especial, consoante ressaltado no acostado Memorando CGGI/GAB/SNAS/MDS 1.902, de 1/10/2015, do Ministério do Desenvolvimento Social e Combate à Fome (peça 89, p. 2-3) . 
Por fim, há remansosa jurisprudência desta Casa no sentido de que fotografias isoladamente consideradas possuem baixo poder probatório, especialmente quando não contêm informações como data, imagens da localização do objeto e outras capazes de estabelecer nexo de causalidade entre o que foi supostamente executado e os recursos federais repassados - a exemplo dos Acórdão 1824/2015-TCU-Primeira Câmara, 317/2010-TCU-Plenário, 1.933/2012-TCU-Plenário, dentre outros. 
Sendo assim, ante a ausência de elementos capazes de alterar o juízo anteriormente formulado, não é possível reformar o julgado, como pretende o recorrente. O recurso, portanto, deve ser conhecido e rejeitado, mantendo-se inalterada a deliberação ora combatida.
Ante o exposto, voto por que o Tribunal adote o Acórdão que ora submeto à deliberação deste Colegiado.
TCU, Sala das Sessões Ministro Luciano Brandão Alves de Souza, em 14 de maio de 2019.
Ministro BRUNO DANTAS 
Relator